臺灣臺中地方法院刑事判決　　　　　　　96年度易字第4949號
公　訴　人　臺灣臺中地方法院檢察署檢察官
被　　　告　丙○○
上列被告因家庭暴力防治法之傷害案件，經檢察官提起公訴（96
年度偵字第4631號），本院判決如下：
    主  文
丙○○犯傷害罪，處拘役拾日，如易科罰金，以新臺幣壹仟元折
算壹日，減為拘役伍日，如易科罰金，以新臺幣壹仟元折算壹日
。又犯傷害罪，處拘役貳拾日，如易科罰金，以新臺幣壹仟元折
算壹日，減為拘役拾日，如易科罰金，以新臺幣壹仟元折算壹日
。應執行拘役拾貳日，如易科罰金，以新臺幣壹仟元折算壹日。
    犯罪事實及理由
一、本案犯罪事實：
    丙○○與甲○○原係叔嫂關係（嗣丙○○之兄與甲○○業已
    離婚），屬家庭暴力防治法第三條第四款所規定之家庭成員
    關係。於民國九十五年八月十五日中午十二時三十分許，在
    臺中市○區○○○路四段八六號，因丙○○之母要求甲○○
    由該址五樓搬至六樓，甲○○不願意，遂與丙○○之母發生
    口角，丙○○見狀，即與甲○○理論，並基於傷害人身體之
    犯意，徒手毆打甲○○成傷（丙○○亦因甲○○之拉扯而受
    有頸部、胸部及雙手多處擦挫傷、胸痛等傷害，嗣經撤回對
    甲○○傷害之告訴）。之後，於同日二十二時三十分許，丙
    ○○與甲○○在上址，又因停車問題，發生爭執，丙○○乃
    另起傷害人之身體及恐嚇危害安全之犯意，徒手毆打甲○○
    ，並於毆打中，向甲○○恫稱：「你若不敢提出傷害告訴，
    就要把你打到死」等語，使甲○○心生畏怖而恐懼不已。甲
    ○○因丙○○同日二次之毆打，因而受有頭部外傷合併臉部
    挫傷、左上臂及左手背挫傷等傷害。
二、上揭犯罪事實，有下列證據可證：
（一）被告丙○○於警詢、偵查中之自白，及於本院審理時為認
      罪之陳述。
（二）被害人甲○○於警詢時之指訴。
（三）中國醫藥大學附設醫院診斷證明書。
三、被告於九十五年八月十五日二十二時三十分許所犯恐嚇危害
    安全之危險犯，已為傷害之實害犯所吸收，不另論罪，附此
    明。
四、又被告上開犯行之犯罪時間，均於九十六年四月二十四日以
    前，合於中華民國九十六年罪犯減刑條例第二條第一項規定
    之基準日之前，均應依該條例第二第一項第三款之規定，減
    其刑期二分之一，並依該條例第九條規定，諭知易科罰金之
    折算標準，再依該條例第十條第一項規定，定其應執行刑暨
    諭知易科罰金之折算標準。
五、依刑事訴訟法第二百九十九條第一項前段、第三百十條之一
    第一項，刑法第二百七十七條第一項、第四十一條第一項前
    段、第二項、第五十一條第六款，刑法施行法第一條之一第
    一項、第二項前段，中華民國九十六年罪犯減刑條例第二條
    第一項第三款、第七條、第九條、第十條第一項，判決如主
    文。
本案經檢察官乙○○到庭執行職務
中　　華　　民　　國　　96　　年　　11　　月　　30　　日
                  刑事第十一庭  法　官　莊嘉蕙
以上正證明與原本無異。
如不服本判決，應於送達後十日內向本院提出上訴狀（須附繕本
），上訴於臺灣高等法院臺中分院。上訴書如未敘述理由，應於
上訴期間屆滿後20日內補提理由書於本院。
                                書記官　魏愛玲
中　　華　　民　　國　　96　　年　　11　　月　　30　　日
附錄本案所犯法條全文
中華民國刑法第277條第1項
傷害人之身體或健康者，處三年以下有期徒刑、拘役或一千元以
下罰金。
